臺灣雲林地方法院刑事判決
                                     110年度交易字第93號
公  訴  人  臺灣雲林地方檢察署檢察官
被      告  張欉  


上列被告因公共危險案件，經檢察官提起公訴（110年度偵字第1
442號），被告於本院準備程序進行中，就被訴事實為有罪之陳
述，經法官告知簡式審判程序意旨，並聽取檢察官及被告之意見
後，裁定依簡式審判程序審理，並判決如下：
    主  文
張欉血液中酒精濃度達百分之零點零五以上而駕駛動力交通工具
，累犯，處有期徒刑陸月，併科罰金新臺幣貳萬元，徒刑如易科
罰金及罰金如易服勞役，均以新臺幣壹仟元折算壹日。
    事  實
一、張欉於民國109年12月2日上午9時許起至同日上午10時許止，
    在雲林縣西螺鎮黃昏市場旁之某土地公廟飲用高粱酒後，明
    知酒後不得駕駛動力交通工具，仍基於酒後駕駛動力交通工具
    之犯意，旋自上開處所騎乘電動自行車行駛於道路。嗣於同日
    上午10時50分許，沿雲林縣西螺鎮光復西路由東往西方向，駛
    至光復西路與番社街之交岔路口，左轉番社街時，適王丁立
    駕駛車牌號碼000-0000號自用小客車沿光復西路由西往東方向
    直行，亦駛至該路口，2車因而發生碰撞(無人受傷)，詎張
    欉將其有飲酒之事告知王丁立後即棄車離開該處，王丁立尾
    隨張欉至前揭土地公廟並報警。嗣警據報到場處理，並委由
    彰化基督教醫療財團法人雲林基督教醫院（下稱雲林基督教
    醫院）於同日上午11時32分許，對張欉抽血檢驗，測得其血
    液中所含酒精濃度為103.6mg/dL（換算吐氣所含酒精濃度達
    每公升0.518毫克），而悉上情。
二、案經雲林縣警察局西螺分局報告臺灣雲林地方檢察署檢察官
    偵查起訴。
    理  由
壹、程序部分：
　　本案被告張欉所犯之罪，係死刑、無期徒刑、最輕本刑為3
    年以上有期徒刑以外之罪，其於準備程序就前揭被訴事實為
    有罪之陳述，經法官告知簡式審判程序之旨，並聽取其與公
    訴人之意見後，裁定依刑事訴訟法第273條之1規定進行簡式
    審判程序，是本案之證據調查，依刑事訴訟法第273條之2規
    定，不受同法第159條第1項、第161條之2、第161條之3、第
    163條之1及第164條至第170條規定之限制，合先敘明。
貳、實體部分：
一、認定犯罪事實所憑之證據及理由：
　　上揭犯罪事實，業據被告於本院準備程序及審理程序時均坦
    承不諱，核與證人王丁立於警詢之證述相符（偵卷第13頁至
    第16頁），且有雲林基督教醫院檢驗課（DP藥物及毒物）檢
    驗報告單（偵卷第16頁）、雲林縣警察局舉發違反道路交通
    管理事件通知單（偵卷第19頁）、雲林縣警察局西螺分局道
    路交通事故現場圖（偵卷第20頁）、道路交通事故調查報告
    表㈠、㈡各1紙（偵卷第21頁至第22頁）、現場照片13幀（偵
    卷第25頁至第31頁）在卷可佐。是以被告任意性之自白與事
    實相合，應可採信。本案事證明確，被告犯行洵堪認定，應
    依法論科。
二、論罪科刑：
　　核被告所為，係犯刑法第185條之3第1項第1款之不能安全駕
    駛動力交通工具罪。又被告前因公共危險案件，經本院以10
    6年度虎交簡字第63號判處有期徒刑6月確定，於107年1月10
    日執行完畢，有臺灣高等法院被告前案紀錄表1份在卷可參
    ，被告於徒刑之執行完畢後5年內，故意再犯本案有期徒刑
    以上之罪，為累犯，又參酌司法院大法官釋字第775號解釋
    意旨，審酌被告已有酒後駕車案件經法院判刑且執行完畢，
    卻未能謹慎守法，再犯本案之罪，刑罰反應力薄弱，依罪刑
    相當原則，本院認應依刑法第47條第1項規定加重其刑。爰
    審酌被告為具有一般事理能力之人，應知悉酒精成分對人之
    意識能力具有不良影響，如於酒醉之狀態騎乘動力交通工具
    ，對一般往來之公眾及駕駛人自身皆具有高度危險性，本案
    被告經抽血測得其血液中所含酒精濃度為103.6mg/dL（換算
    吐氣所含酒精濃度達每公升0.518毫克），又曾多次因不能
    安全駕駛罪經法院判決並執行在案，更當知悉酒精成分對人
    之意識、控制能力具有不良影響，且超量飲酒將導致對周遭
    事務之辨識及反應能力降低，對往來之公眾及駕駛人自身皆
    具有高度之危險性，卻又犯下本案，誠屬不該。惟念其犯後
    坦承犯行，態度尚可，本案酒測值不高，暨被告自陳國小肄
    業之智識程度，無業，在家照顧母親，生活費由小孩及老農
    年金支應，與母親同住，妻子已過世之生活及經濟狀況，量
    處如主文所示之刑，並諭知徒刑易科罰金及罰金易服勞役之
    折算標準。
據上論斷，依刑事訴訟法第273條之1第1項、第299條第1項前段
，判決如主文。
本案經檢察官王聖豪提起公訴，檢察官魏偕峯到庭執行職務。
中    華    民    國   110    年    5   月    12     日
                  刑事第四庭  法  官  黃玥婷
以上正本證明與原本無異。
如不服本判決應於收受判決後 20 日內向本院提出上訴書狀，並
應敘述具體理由；其未敘述上訴理由者，應於上訴期間屆滿後
20 日內向本院補提理由書（均須按他造當事人之人數附繕本）
。「切勿逕送上級法院」。
中　　華　　民　　國　　110 　年　　5 　　月　　12　　日
                                書記官  邱明通
附錄本案論罪科刑法條全文：
中華民國刑法第185條之3
駕駛動力交通工具而有下列情形之一者，處2年以下有期徒刑，
得併科20萬元以下罰金：
一、吐氣所含酒精濃度達每公升零點二五毫克或血液中酒精濃度
    達百分之零點零五以上。
二、有前款以外之其他情事足認服用酒類或其他相類之物，致不
    能安全駕駛。
三、服用毒品、麻醉藥品或其他相類之物，致不能安全駕駛。
因而致人於死者，處3年以上10年以下有期徒刑；致重傷者，處1
年以上7年以下有期徒刑。
曾犯本條或陸海空軍刑法第54條之罪，經有罪判決確定或經緩起
訴處分確定，於五年內再犯第1項之罪因而致人於死者，處無期
徒刑或5年以上有期徒刑；致重傷者，處3年以上10年以下有期徒
刑。